# 技术许可支出的核算

提问人：z239239 时间：2013-12-14 09:56:50
A电子生产企业生产某电子设备，该设备中需B公司的技术许可。B公司技术许可合同约定，待相关产品对外销售时缴纳技术许可费用，并且技术许可费用按照季度销售额超额累计费率计算。 问题：该如何核算技术许可支出？有观点认为，相关费用在销售环节产生，属于销售费用。 个人意见：该支出应视为设备的直接生产成本。一是，虽然相关费用是按照销售额缴纳，但这只是与B供应商进行结算的方式而已，不构成支出是销售费用的理由。二是，公司可以根据订单、合同、预算、历史信息等资料在生产时合理对技术许可费进行预计，并计入生产成本。 烦请陈版及大侠指教！

回答人：chenyiwei
基本赞同上述两位意见，但补充两点： 1 、需注意了解A企业使用B企业技术所生产的产品的销售情况，确定是否不存在严重的滞销积压情况，以确定在生产环节是否不存在一项推定义务； 2 、因为许可费的计算方法是“按照季度销售额超额累计费率计算”，其计算过程较为复杂，要考虑在生产环节能否可靠估计其金额的问题。